臺灣高等法院臺中分院刑事判決　　　　　　　　　　　九十一年度上易字第二四號
　　上　訴　人
　　即　被　告　乙○○
右上訴人因竊盜案件，不服臺灣南投地方法院九十年度易字第六九號中華民國九十
年十一月二十三日第一審判決（起訴案號：臺灣南投地方法院檢察署九十年度偵字第
一０三八號），提起上訴，本院判決如左：
    主  文
上訴駁回。
    事  實
一、乙○○曾於民國（下同）八十七年間因違反麻醉藥品管理條例案件，經本院判處
    有期徒刑六月確定，於八十七年七月八日執行完畢，猶不知悔改，與李啟源（另
    由台灣南投地方法院檢察署檢察官為職權不起訴處分）基於意圖為自己不法所有
    之犯意聯絡，共同於九十年三月十日凌晨二時許，在南投市○○路三四五號前，
    由李啟源把風、乙○○利用客觀上足以對人體生命安全構成威脅可作為凶器使用
    之斜口鉗一支、老虎鉗二支、剪刀一支、鎯頭二支、起子一支、鯉魚鉗一支，竊
    取王國興所有，由丙○○占有使用之車牌號碼ＭＰ─三二一二號自用小貨車上之
    汽車音響一台，得手後，旋將上述汽車音響放置於李啟源之重機車腳踏板上，嗣
    於九十年三月十日三時十五分許，在上開地點經警發覺可疑查獲，並扣得上述工
    具及汽車音響一台（汽車音響已發還）。
二、案經南投縣警察局南投分局報請台灣南投地方法院檢察署檢察官偵查起訴。
    理  由
一、訊據被告乙○○矢口否認右揭犯行，辯稱：那時我在那邊上廁所，我沒有偷云云
    ；惟查被告乙○○與共同正犯李啟源共同於右揭時、地攜帶兇器竊盜之事實，業
    據被害人丙○○於警詢時指述歷歷，且經共同正犯李啟源於偵查中自白不諱（參
    九十年九月三日訊問筆錄）；再經台灣南投地方法院檢察署檢察官訊問現場查獲
    員警陳文正證稱，九十年三月十日凌晨三時十五分許正執行巡邏業務，於行至南
    投縣南投市○○路三四五號旁空地時，發現乙○○蹲在機車旁，李啟源從車子旁
    邊跑過，汽車音響及工具則放在機車之腳踏板上，當時機車停放位置離自小貨車
    約四、五步距離，當時伊看到時即已見車門遭打開，機車腳踏板上查到之音響經
    核對確係自小貨車上所有無誤等語（參九十年六月二十八日訊問筆錄）；據上堪
    見，被告與共同正犯李啟源當時確同處在案發現場，且被告所處位置即係贓物及
    竊取工具置放之所在，其二人於夜深人靜之際，將共乘之機車停放在自小貨車之
    旁，且機車踏板上即置有竊取工具及失竊贓物，若謂被告與李啟源二人無竊取行
    為，實難置信；被告上開所辯，要屬卸責之詞，無足採信。此外，復有上述工具
    一批扣案及贓物認領保管單一紙附卷可稽。本件事證明確，被告右揭竊盜犯行，
    洵堪認定。
二、按被告攜帶客觀上足以對人體生命安全構成威脅之斜口鉗一支、老虎鉗二支、剪
    刀一支、鎯頭二支、起子一支、鯉魚鉗一支竊取財物，核其所為，係犯刑法第三
    百二十一條第一項第三款之加重竊盜罪。被告與李啟源彼此之間，有犯意之聯絡
    及行為之分擔，均為共同正犯。被告前於八十七年間因違反麻醉藥品管理條例案
    件，經法院判處有期徒刑六月確定，於八十七年七月八日執行完畢，此有台灣南
    投地方法院檢察署刑案資料查註紀錄表及台灣高等法院被告全國前案紀錄表附卷
    可按，仍不知悔改，又於五年內再犯本案之罪，係屬累犯，應依刑法第四十七條
    之規定加重其刑。原審依刑法第二十八條、第三百二十一條第一項第三款、第四
    十七條、第第三十八條第一項第二款，審酌被告犯罪之動機、目的、手段、所生
    損害及犯罪後之態度等一切情狀，量處如原審主文所示之刑。扣案之斜口鉗一支
    、老虎鉗二支、剪刀一支、鎯頭二支、起子一支、鯉魚鉗一支，係被告所有供犯
    罪所用之物，業據李啟源供明在卷，爰依刑法第三十八條第一項第二款規定宣告
    沒收，核無不合，被告上訴意旨仍執前詞否認犯罪，其上訴為無理由，應予駁回
    。
三、據上論斷，應依刑事訴訟法第三百六十八條，判決如主文。
本案經檢察官甲○○到庭執行職務。
中      華      民      國      九十一   年       二      月    十九    日
                                    臺灣高等法院臺中分院刑事第三庭
                                          審判長法  官  劉  連  星
                                                法  官  廖  柏  基
                                                法  官  胡  忠  文
右正本證明與原本無異。
不得上訴。
                                                書記官  李  妍  嬅
中      華      民      國      九十一   年       二      月    二十一  日
附錄論罪科刑法條：
刑法第三百二十一條。
 (加重竊盜罪)
犯竊盜罪而有左列情形之一者，處六月以上五年以下有期徒刑：
一  於夜間侵入住宅或有人居住之建築物、船艦，或隱匿其內而犯之者。
二  毀越門扇、牆垣或其他安全設備而犯之者。
三  攜帶兇器而犯之者。
四  結夥三人以上而犯之者。
五  乘火災、水災或其他災害之際而犯之者。
六  在車站或埠頭而犯之者。
前項之未遂罰之。
                                                                        Ｉ
